【裁判字號】    97,易,1571
【裁判日期】    980428
【裁判案由】    竊盜
【裁判全文】
臺灣彰化地方法院刑事判決              97年度易字第1571號
公  訴  人  臺灣彰化地方法院檢察署檢察官
被      告  丙○○
上列被告因竊盜等案件，經檢察官提起公訴（97年度偵字第2428
號），本院判決如下：
    主    文
丙○○結夥三人以上竊盜，累犯，處有期徒刑玖月；又結夥三人
以上竊盜，累犯，處有期徒刑玖月。應執行有期徒刑壹年肆月。
    犯罪事實
一、丙○○前於民國92年間因竊盜案件，經臺灣板橋地方法院以
    92年度訴字第985號判決判處有期徒刑8月確定；另因違反槍
    砲彈藥刀械管制條例等案件，經該院以92年度訴字第2401號
    判決判處有期徒刑5月、6月、1年4月，併科罰金新臺幣10萬
    元，應執行有期徒刑2年，併科罰金新臺幣10萬元確定；復
    因施用毒品案件，經該院以92年度簡字第1420號判決判處有
    期徒刑4月確定；及因妨害家庭案件，經該院以92年度訴字
    第1862號判決判處有期徒刑4月確定，與前開案件後經該院
    以93年度聲字第188號裁定應執行有期徒刑3年4月，併科罰
    金新臺幣10萬元確定，於96年7月16日假釋期滿未經撤銷視
    為執行完畢。詎猶不知悔改，竟與真實姓名年籍不詳，綽號
    「庭基」、「阿忠」之成年男子分別基於意圖為自己不法所
    有之犯意聯絡，由丙○○騎乘不知情之母親葉秀美所有車牌
    號碼788-BBV號重型機車，「庭基」騎乘不知情之友人蔡佩
    如所有車牌號碼J6S-103號重型機車搭載「阿忠」，（一）
    於96年11月8日下午4時13分許，3人將機車停於彰化縣員林
    鎮○○路188號服飾店門口，「阿忠」先進入店內佯裝購物
    ，丙○○則未下車而在旁把風，由「庭基」下車與丙○○佯
    裝聊天並伺機徒手將同樣停放於該店門口，甲○○所有車牌
    號碼PV8-010號重型機車置物箱打開，竊取甲○○所有之皮
    包1個（內有新臺幣【下同】4000元、金手鍊1條、郵局提款
    卡1張、土地銀行提款卡2張等物）得逞，得手後3人隨即各
    自騎乘前開機車逃逸，並於取出皮包內物品後丟棄該皮包。
    （二）復於96年11月8日下午5時10分許，3人分別騎乘前開
    機車行經彰化縣員林鎮○○○路105號前，由「庭基」、「
    阿忠」在旁把風，丙○○則下車徒手將停放於該處，乙○○
    所有車牌號碼TCM-211號重型機車置物箱打開，竊取乙○○
    所有之背包1個（內有6800元、身分證、健保卡、慶豐銀行
    存摺及提款卡、中國信託銀行信用卡、花旗銀行信用卡各1
    張及印章1個等物）得逞。得手後3人隨即各自騎乘前開機車
    逃逸。嗣因甲○○、乙○○發現失竊，向警報案，為警調閱
    監視器畫面後循線查獲。
二、案經甲○○訴由彰化縣警察局員林分局報告臺灣彰化地方法
    院檢察署檢察官偵查起訴。
    理    由
壹、證據能力部分：
    被告以外之人於審判外之陳述，雖不符前4條之規定，而經
    當事人於審判程序同意作為證據，法院審酌該言詞陳述或書
    面陳述作成時之情況，認為適當者，亦得為證據；當事人、
    代理人或辯護人於法院調查證據時，知有第159條第1項不得
    為證據之情形，而未於言詞辯論終結前聲明異議者，視為有
    前項之同意，刑事訴訟法第159條之5定有明文。本案下列引
    為證據之證人陳述及書證，被告丙○○及檢察官於本院審理
    中均不爭執其證據能力，且以之作為證據並無不當，依上揭
    法條之規定，自均有證據能力。
貳、實體部分：
一、訊據被告丙○○固坦承曾騎乘上開機車經過前揭處所，惟矢
    口否認有何竊盜犯行，辯稱：當天是「庭基」、「阿忠」騎
    乘機車到彰化找伊，要伊帶他們到員林鎮上逛逛，經過博愛
    路那家服飾店時，「阿忠」下車去買小朋友的衣服，伊在外
    面等，沒有看到也不知道「庭基」有動手竊取隔壁機車置物
    箱內之皮包，後來行經成功東路105號時，伊是看到那裡有
    賣東西的，才會折返停下來觀看云云。經查：
(一)前開犯罪事實，業據證人即被害人甲○○於警詢及偵查中、
    證人即被害人乙○○於警詢中指述甚詳，核與證人葉秀美於
    警詢中、證人蔡佩如於警詢及偵查中、證人即員警賴志騰、
    張進重於偵查中證述情節相符，復有職務報告、車籍查詢-
    基本資料詳細畫面、現場監視器翻拍畫面等件在卷可稽。
(二)而彰化縣員林鎮○○路188號前監視器光碟經本院會同檢察
    官及被告當庭勘驗結果為：
  16時13分52秒：2名身穿黑衣男子（經被告確認為「庭基」
    、「阿忠」）騎乘車牌號碼J6S-103號白色機車（下稱甲車
    ）出現，1名身穿灰衣男子（經被告確認為己），騎乘車牌
    號碼788-BBV號黑色機車（下稱乙車）尾隨在後，2車相繼停
    下，甲車後座男子即「阿忠」先下車並進入店家。
  16時14分00秒：被告、「庭基」等候在外，被告騎乘乙車左
    繞過甲車，到甲車左前方。
  16時14分10秒：甲車駕駛即「庭基」站起，走往前似和被告
    談話。「庭基」並將左手伸入自己手提背包內，類取物狀，
    此時2人相續在車牌號碼PV8-010號機車後方擺動手腳，「庭
    基」並左右擺動其腳步與坐在乙車之被告以手交換物件貌。
  16時14分54秒：被告伸出右手狀似摸物，但為「庭基」擋住
    ，後被告將乙車往前靠，使乙車更靠近車牌號碼號PV8-010
    號機車旁，同一時間點「庭基」往螢幕右邊進入。
  16時15分06秒：一旁車牌號碼號SU5-657號機車離開，「庭
    基」轉身往商店方向前進。
  16時15分17秒：被告將乙車更靠近車牌號碼號PV8-010號機
    車旁，並一直坐在乙車上，
  16時15分39秒：車牌號碼號PV8-010號機車置物箱被打開，
    雖被螢幕中的小紙板檔著，然於16時15分50秒：隱約可見被
    告轉身至乙車後面摸了乙車1下。
  16時16分10秒：車牌號碼號PV8-010號機車置物箱仍被打開
    ，被告此時將乙車倒車並往螢幕右前方停靠。
  16時16分15秒：「庭基」、「阿忠」同時走出，「阿忠」左
    手並提著1個包包，2人時匆促的跨上乙車，與甲車同時揚長
    而去（參本院卷第40至41頁）。
    足見被告與「庭基」、「阿忠」3人停車於該處後，由「阿
    忠」佯裝進入商店購物，被告則假借與「庭基」聊天而不斷
    移動機車幫其掩護，使「庭基」得伺機打開甲○○前開機車
    置物箱取走皮包，再於通知「阿忠」後，3人迅速離開現場
    ，則被告與「庭基」、「阿忠」就此部分犯行，有犯意聯絡
    及行為分擔，應堪認定。
(三)另彰化縣員林鎮○○○路105號建物前監視器光碟經本院會
    同檢察官及被告當庭勘驗結果為：
  17時09分21秒：被告等從螢幕上方出現，2人乘載之白色機
    車在前（經被告確認為「庭基」、「阿忠」），被告騎乘黑
    色機車尾隨其後，2輛機車隨即消失在螢幕下方。
  17時09分59秒：2輛機車復從螢幕下方出現，並剛好與1輛欲
    迴轉之紅色自小客車交叉而過，此時白色機車在前，黑色機
    車在後，應係將機車調頭，往螢幕上方駛去並消失於螢幕。
  17時10分10秒：黑色機車復從螢幕上方出現，並繞到車牌號
    碼TCM-211號機車旁將車停下。
  17時10分25秒：被告走到車牌號碼TCM-211號機車附近。
  17時10分45秒：被告此時方跨上黑色機車，往螢幕下方駛離
    現場。
  17時11分36秒：白色機車復從螢幕上方出現，經過車牌號碼
    TCM-211號機車時，短暫停留，隨即自該處迴轉駛離現場（
    參本院卷第41至42頁）。
    此外，被告停車於車牌號碼TCM-211號機車旁後，將右腳跨
    上該車腳踏板上並彎下腰，亦有現場監視錄影光碟翻拍照片
    6張在卷可稽（參本院卷第54至58頁），足見被告等3人於見
    到被害人乙○○前開機車停放於該處後立即迴轉，由被告下
    車將被害人機車置物箱打開取出皮包後先行離開，「庭基」
    、「阿忠」2人則於後方把風，並於確認現場無異狀後，接
    續被告後方騎離現場，則被告與「庭基」、「阿忠」就此部
    分犯行，有犯意聯絡及行為分擔，亦足堪認定。
(四)雖被告於偵查中先係辯稱：96年11月8日伊回彰化祭祖，「
    庭基」、「阿忠」到彰化來找伊，伊就帶「庭基」、「阿忠
    」出去，2人說要買東西，後來「庭基」就坐在路邊他人機
    車上，「阿忠」則坐在車牌號碼J6S-103號機車上，但伊不
    知道2人在作什麼云云（參97年度偵字第2428號偵查卷第9頁
    ）；嗣於本院準備程序中先係辯稱：伊和「庭基」、「阿忠
    」是6年前在舞廳認識的，並不常通電話，當天會停在童裝
    店前面是因為他們2人停車，伊就跟著停車，伊不知道他們
    為什麼停車，但「庭基」好像有個女兒，伊並沒有看到手上
    的包包，伊只知道「庭基」下車去看衣服，「阿忠」一直坐
    在別人機車上，後來他們2人有買衣服，到成功東路105號前
    時，伊也是跟在他們2人後面，伊不知道為什麼要迴轉，是
    他們說要買東西，伊下車則是要看東西，但忘記要看什麼東
    西，當時他們2人騎在前面，伊有按喇叭，但他們好像沒聽
    到云云（參本院卷第26至27頁）；復改稱：伊在成功東路那
    邊迴轉是因為「庭基」、「阿忠」說要買東西，伊就跟著迴
    轉，後來伊下車是在看自己的機車，但忘記在看什麼云云（
    參本院卷第40至42頁）；再改稱：「庭基」、「阿忠」2 人
    迴轉後，伊因為要買東西才停車，當時伊是先看東西，回來
    才看了一下機車，但伊忘記要買什麼，伊有喊他們一聲說伊
    要騎走了，伊也沒辦法解釋當時為什麼原本經過該建物前而
    未停留，卻於他們2人要買東西而跟著迴轉時，突然發現自
    己需要買東西而停車云云（參本院卷第42頁）；後於本院審
    理中辯稱：當天「庭基」、「阿忠」來找伊表示要逛街買東
    西，伊就帶他們2人去逛，「庭基」或「阿忠」有個小孩，
    就說要去買小孩子的東西，當天伊和他們2人是一起離開博
    愛路那家店的，但伊當時在他們2人前面，沒有看到「庭基
    」或「阿忠」手上有拿著藍色包包，後來3人繼續在員林逛
    ，到晚上他們2人就說要回去，他們2人都是臺北人，而經過
    成功東路時，伊因為騎經過那家店，就迴轉去看那家店，但
    現在忘記賣什麼了，而伊迴轉時，他們2人已經騎到前面，
    沒有一起迴轉，伊後來下車在門口看了一下，就騎車離開，
    是後來才在路上碰到面云云（參本院卷第103至104頁）。核
    被告前開辯解，對於3人在博愛路188號前所做何事一節，先
    係辯稱「庭基」就坐在路邊他人機車上，「阿忠」則坐在車
    牌號碼J6S-103號機車上，復改稱「庭基」下車去看衣服，
    「阿忠」一直坐在別人機車上云云；又對於為何在成功東路
    105號前停車一節，先係辯稱，伊當時跟在他們2人後面，不
    知道為什麼要迴轉，是他們說要買東西，伊下車則是要看東
    西，當時他們2人騎在前面，伊有按喇叭，但他們好像沒聽
    到，復改稱伊下車是在看自己的機車，但忘記在看什麼，又
    改稱他們2人迴轉後，伊因為要買東西才停車，回來才看了
    一下機車，伊有喊他們一聲說伊要騎走了，後辯稱，伊因為
    騎經過那家店就迴轉去看，而迴轉時他們2人已經騎到前面
    ，沒有一起迴轉，伊後來下車在門口看了一下，就騎車離開
    ，是後來才在路上碰到面云云，所辯先後反覆不一，並與前
    開勘驗結果不符，已難採信。且被告與「庭基」、「阿忠」
    一同離開博愛路188號前，若有看到「庭基」、「阿忠」2人
    有買衣服，豈有反未發現「阿忠」手上藍色皮包之理；而若
    被告係停車於服飾店前等待「阿忠」購買衣服，當時既無其
    他車輛出入而有擋道可能，又豈有不斷移動機車位置之必要
    。此外，成功東路105號建物前，經員警訪查結果，該建物
    係經營甲蟲販賣店，從96年10月至今均無任何攤販擺設，亦
    有員林分局員林派出所查訪紀錄表及現場查訪照片在卷可稽
    （參本院卷第52至54頁），是被告空言否認犯罪，要係事後
    卸責之詞，不足採信。
(五)綜上所述，本案事證明確，被告犯行堪以認定。
二、核被告丙○○所為，係犯刑法第321條第1項第4款結夥三人
    以上竊盜罪。被告與「庭基」、「阿忠」就前開2次犯行，
    有犯意聯絡及行為分擔，均為共同正犯。又被告2次犯行，
    犯意各別，行為互殊，應予分論並罰。另查，被告前於92年
    間因竊盜案件，經臺灣板橋地方法院以92年度訴字第985號
    判決判處有期徒刑8月確定；另因違反槍砲彈藥刀械管制條
    例等案件，經該院以92年度訴字第2401號判決判處有期徒刑
    5月、6月、1年4月，併科罰金新臺幣10萬元，應執行有期徒
    刑2年，併科罰金新臺幣10萬元確定；復因施用毒品案件，
    經該院以92年度簡字第1420號判決判處有期徒刑4月確定；
    及因妨害家庭案件，經該院以92年度訴字第1862號判決判處
    有期徒刑4月確定，與前開案件後經該院以93年度聲字第188
    號裁定應執行有期徒刑3年4月，併科罰金新臺幣10萬元確定
    ，並於96年7月16日假釋期滿未經撤銷視為執行完畢，有臺
    灣高等法院被告前案紀錄表1份在卷可稽，被告於受有期徒
    刑執行完畢後5年以內，再故意犯本件有期徒刑以上之罪，
    為累犯，均應依法加重其刑。爰審酌被告正值年輕力壯，不
    思以正當方法賺取金錢，竟夥同他人為本件2次竊盜犯行，
    及竊得財物之價值、犯罪之手段、動機、目的，被告於本院
    審理中仍矢口否認犯行，犯後態度不佳等一切情狀，認檢察
    官當庭求處應執行有期徒刑1年2月以上為適當，各量處如主
    文所示之刑，並定應執行之刑。
據上論斷，依刑事訴訟法第299條第1項前段，刑法第28條、第
321條第1項第4款、第47條第1項、第51條第5款，刑法施行法第1
條之1第1項、第2項前段，判決如主文。
本案經檢察官張聖傳到庭執行職務。
中    華    民    國    98    年    4     月    28    日
                  刑事第五庭  審判長  法  官  周淡怡
                                      法  官  羅秀緞
                                      法  官  蔡家瑜
以上正本證明與原本無異。
如不服本判決應於收受判決後10日內向本院提出上訴書狀，並應
敘述具體理由；其未敘述上訴理由者，應於上訴期間屆滿後20日
內向本院補提理由書（均須按他造當事人之人數附繕本）「切勿
逕送上級法院」。
告訴人或被害人對於判決如有不服具備理由請求檢察官上訴者，
其上訴期間之計算係以檢察官收受判決正本之日期為準。
中    華    民    國    98    年    4     月    28    日
                                      書記官  陳秀鳳
附錄論罪科刑法條：
中華民國刑法第321條
犯竊盜罪而有左列情形之一者，處六月以上、五年以下有期徒刑
：
一、於夜間侵入住宅或有人居住之建築物、船艦或隱匿其內而犯
之者。
二、毀越門扇、牆垣或其他安全設備而犯之者。
三、攜帶兇器而犯之者。
四、結夥三人以上而犯之者。
五、乘火災、水災或其他災害之際而犯之者。
六、在車站或埠頭而犯之者。
前項之未遂犯罰之。


司法院資訊處製作；財團法人民間司法改革基金會備份。
